臺灣基隆地方法院刑事判決　　　　　　　 95年度易字第273號
公　訴　人　臺灣基隆地方法院檢察署檢察官
被　　　告　丙○○
　　　　　　　　　　（現另案在台灣基隆監獄執行中）
被　　　告　丁○○
　　　　　　　　　　（現於台灣基隆看守所羈押中）
上列被告因竊盜案件，經檢察官提起公訴（95年度偵字第1553號），
本院判決如下︰
    主  文
丙○○結夥三人以上竊盜，累犯，處有期徒刑拾月。
丁○○結夥三人以上竊盜，處有期徒刑捌月。
    事  實
一、丙○○前曾因施用毒品案件，經本院於91年12月12日以91年
    基簡字第996號判決判處有期徒刑3月確定，於93年4月8日縮
    刑期滿執行完畢。又因毒品案件，經臺灣高等法院於94年6
    月21日以94年度簡上字第57號判處有期徒刑6月確定，於95
    年1月20日因徒刑易科執畢出監。又因竊盜案件，經臺灣高
    等法院於95年9月13日以95年上易字第8號判處有期徒刑1年8
    月確定（尚未執行）。再因施用毒品案件，經本院於94年11
    月23日以94年度易字第473號判決判處有期徒刑7月確定，於
    95年12月21日縮刑期滿執行完畢。丁○○前曾因竊盜案件，
    經臺灣臺北地方法院於92年12月5日以92年度簡字第3799 號
    判決判處拘役50日，緩刑2 年（不構成累犯）。均不知悔改
    ，復與己○○（通緝中）、真實姓名年籍不詳之成年男子共
    4人，意圖為自己不法之所有，基於犯意之聯絡，於95年3月
    18日下午1時45分許，在基隆市○○路162號1 樓之國有財產
    局所有由基隆港務局管理之港安新村宿舍前，乘該宿舍管理
    人員乙○○不知之際，共同以徒手竊取該宿舍之鋁質窗框約
    150 公斤，得手後由己○○撥打從事計程車駕駛之鄰居甲○○門號0000000000之行動電話，召來不知情之甲○○所駕駛
    之DA-276號計程車，對甲○○佯稱要將上開鋁質窗框載至六
    堵變賣，渠等於將上開鋁質窗框搬上甲○○所駕駛之計程車
    後行李箱之際，適為休假員警朱德望路過發現，經通報值班
    員警王家富、陳和成到場始查獲上情。
二、案經基隆市警察局第二分局報告臺灣基隆地方法院檢察署檢
    察官偵查起訴。
    理  由
一、本件認定事實所引用之本件卷內所有卷證資料（包含人證與
    文書證據、物證等），並無證據證明係公務員違背法定程序
    所取得，亦無刑事訴訟法第159條之4之顯有不可信之情況與
    不得作為證據之情形，而被告於本院準備程序時對此等卷證
    資料之證據方法及證據能力均明確表示無意見等語，繼於本
    院審理時經提示後，亦均經檢察官、被告表示無意見等語（
    以上見本院95年11月1日準備程序筆錄，95年12月26 日審判
    筆錄），是依刑事訴訟法第159條至159條之5 之規定，本件
    認定事實所引用之本件卷證所有證據（包含人證與文書證據
    、物證等），均有證據能力，合先敘明。
二、訊據被告丙○○、丁○○固不否認確有於上開時、地與共犯
    己○○、真實姓名年籍均不詳之成年男子共同搬運鋁窗材料
    ，嗣於基隆監獄附近遭警攔獲之事實，惟矢口否認有何竊盜
    犯行，被告丁○○辯稱：當日伊是去散步經過，被告丙○○
    辯稱：當日伊是去跑步經過，並均辯稱渠等並不認識共犯己○○及另一名真實姓年籍均不詳之成年男子，亦不知該處係
    基隆港務局宿舍，渠等僅係純粹幫忙般運而已云云。然查：
    (一)證人即基隆港務局港安新村宿舍管理人之委任代理人乙○○於偵查中證述：「這些鋁門窗窗框是務局的宿舍所有的
      ，他是自我們宿舍拔下來的」、「（問：這些鋁門窗窗框
      價值多少？）約5 千元」、「（提示照片）被竊的是這些
      鋁門窗窗框，這些我們已經領回了」（見95年度偵字第15
      53號偵查卷第91-92 頁）、於本院審理中之結證：「（問
      ：本件贓物認領保管單所領回之鋁窗材料等是否為基隆市
      ○○路162號1樓港務局宿舍的鋁窗材料？）是」、「（問
      ：你有無到現場核對是哪幾間宿舍所有的鋁窗材料？）現
      場26間大概全部鋁窗都被偷光了，因為宿舍已經移給國有
      財產局，我們只是代管，且宿舍總共有8 百多間，無法兼
      顧」等情（見本院95年12月26日審理筆錄）；(二)證人即當
　    時發現被告竊盜犯行之休假中員警朱德望於本院審理中之
      詰證：「當日我休假，當時我開車經過培德路16 2號港安
      新村廢棄宿舍，看到證人甲○○的計程車停在階梯下的馬
      路旁，甲○○站在車旁，計程車右前門及右後門均打開，
      行李箱亦打開，我看到4 個男子在搬鋁窗的材料，那些材
      料都已經放在路邊，有些已經搬上計程車了，後座及行李
      箱都已有搬一些材料進去，丙○○、丁○○、己○○及另
      一不知名男子（成年，約40歲左右）都有在現場搬，我將
      我的車子停在路邊，沒有下車，在車上打電話回派出所請
      巡邏員警王家富、陳和成到現場幫忙協助，後來我看到丁○○、丙○○沿著基隆監獄方向走過去，一位仍留在現場
      即事後被逮捕的己○○，另一名未注意去何處，我打電話
      後約10分鐘，王、陳兩位警員騎機車到場，我與陳和成去
      追丁○○、丙○○，王家富留在現場處理，我在基隆監獄
      門口追到丁○○、丙○○兩人，我請東光路派出所員警開
      巡邏車載回現場，連同己○○載回深澳坑派出所。」、「
      （問：你有無看見丁○○等4位有從宿舍走下來？）他們
      當時已經搬好放在路邊。」、「（問：照片何時所照？《
      提示偵卷23、24頁照片》查獲被告後所拍攝。」、「（問
      ：你最早看到甲○○計程車後行李箱時，鋁窗材料是否已
      綑綁好？）當時情形如照片所示。」、「（問：你在現場
      有無詢問己○○、丁○○、丙○○鋁窗材料是從何處拆下
      來？）沒有詢問，一看就知道是從廢棄宿舍拆下來，因為
      之前東光派出所也曾查獲廢棄宿舍的鋁窗竊案，宿舍管理
      單位有架圍籬圍起來。」、「（問：另一不知名男子當時
      沒有戴眼鏡穿著綠色長袖毛線衣、格子襯衫及牛仔褲？《
      提示丙○○、丁○○95年3月18 日偵訊筆錄》我只知道該
      名男子大約40歲左右，是穿牛仔褲，上衣穿什麼我忘了。
      」、「我當時在現場就有看到計程車在那邊，我攔下丙○○、丁○○時看見兩人全身髒髒的，我問他們兩人剛剛是
      否在那邊搬東西，丙○○起先否認，我跟他說因為你全身
      髒髒的，且我剛剛在那邊也有看到你在搬東西，丙○○才
      說他是剛好經過才幫人家搬東西，後來巡邏車來將兩人帶
      回現場再一起載回派出所。」、「我確實有看到現場有4
      個人將鋁窗材料搬上甲○○的計程車，不是只有己○○及
      甲○○搬而已。」、「（問：你從看到現場四位在搬鋁窗
      材料直到丁○○、丙○○離開現場約有多久？）約4、5分
      鐘。」等情（見本院95年12月26日審理筆錄）；(三)證人甲○○於警詢、偵查中之證述：「（問：當天是何人叫你們
      計程車的？）我只知道是我們街坊鄰居，他是住在福民街
      」、「（問：是否為己○○？）是。」、「（問：當時的
      情形如何？）他打我的手機0000000000，他說我是住在他
      們附近的鄰居，我聽就知道是己○○，他說要叫車，要我
      去港安也就是事發的現場，他叫我去，他說他會在那裡等
      我，我就開DA -276 計程車前往，我到時看到己○○就站
      在那裡等我，地上都有擺著一些鋁門窗的窗框，他說要放
      在我的計程車的後車廂及後行李廂內，他有說拿去六堵賣
      ，我因為他是鄰居所以就沒有起疑心，我只看到己○○在
      現場等我，我就幫己○○將這些窗框幫上車，結果還沒有
      開走，警察就來了，己○○也在現場。」、「（問：你既
      然是開計程車，應該載人，為何載貨？）因為生意不好，
      如果有人叫車，就算是載貨我也載」、「（問：貨運如何
      算？）我跟己○○約定依跳表方式來計算運費。」、「（
      問：你有無問己○○窗框的來源？）沒有問他，因為我是
      司機只要載客人到目的就好了。」、「（問：除了這一次
      之外，是否還有幫己○○載運贓物？）沒有。」（見1553
      號偵查卷第91-92 頁）；於本院審理中之詰證：「（問：
      你的計程車為何會到現場去載鋁窗材料？《提示偵卷第23
      、24頁現場照片》是己○○打大哥大給我，叫我到培德路
      162號1樓那邊等他，我到時只有己○○在現場，沒有看到
      其他人，計程車上的鋁窗材料原係放在樓梯旁，當時只有
      我與己○○2 人將鋁窗材料搬上計程車，我到現場時鋁窗
      材料都已經綑綁好放在階梯旁。」、「（問：培德路162
      號1 樓是什麼地方？）港安新村，是一棟公寓式大樓好幾
      10間，有圍籬，我不知道何人所有。」、「（問：己○○
      請妳將東西載去何處？）他只講說要載到六堵，車資以跳
      表計算，右前座是準備要給己○○坐，他要跟我一起去。
      」、「（問：己○○是否有常常叫妳的計程車？）沒有，
      只有那一次。」、「（問：剛證人朱德望說有4 個人在現
      場將鋁窗材料搬上你的計程車，與你說只看到己○○與你
      在搬不同，有何意見？）在場就只有我跟己○○在搬，我
      沒有看到其他人搬，證人朱德望何時看到有4 個人在搬我
      不知道。」、「（問：你到現場時有無問己○○要載的東
      西是何人的？）沒有，我是認為他是去做資源回收很勤快
      。」、「（問：你在現場看到的鋁窗材料，有沒有發現可
      能是港安新村宿舍的鋁窗？）因為有圍籬，且需上階梯才
      看得到，圍籬內好像在整修。」、「（提示偵查卷第23、
      24頁照片是否警察查獲當時拍攝的？）對。」等情（見本
      院95年12月26日審理筆錄）；(四)證人即同案被告丁○○於
      本審理中之詰證：「我從圍籬上面將鋁窗材料遞出來，丙○○在外面接，並將鋁窗材料搬到階梯下，己○○從階梯
      下將材料搬上計程車上，我是在圍籬內將鋁窗材料遞出來
      給丙○○，我進入圍籬內時，有另一名不知名男子在該處
      圍籬內綑綁鋁窗材料，我到現場時計程車還沒有到，計程
      車是後來才到。」、「（問：你到現場多久後計程車才來
      ？）約15至20分鐘，計程車來時我還在圍籬內將鋁窗材料
      遞出來給丙○○，丙○○搬到階梯下樹旁，己○○再搬上
      計程車，該名不知名男子後來進入港務局宿舍裡就沒有再
      出來，沒有再看到。」等情（見本院95年12月26日審理筆
      錄）；互核證人乙○○、朱德望、甲○○、丁○○所為之
      上開證述情節大致相符，並有贓物認領保管單、現場翻拍
      照片（見偵字第1553號卷第22-24）在卷可按。
三、次按刑法竊盜罪之成立，除行為人在客觀上需有竊取他人財
    物之行為事實外，尚須行為人在主觀上有為自己不法所有之
    意圖，方具構成要件該當性，惟行為人是否具有主觀構成要
    件之為自己不法所有之意圖，則須依行為當時之具體情況客
　　觀判斷之，非以當事人主觀之感受為認定之標準。而所謂意
 　 圖乃指行為人出於特定犯罪目的而努力謀求構成要件之實現
    ，或希求構成要件所預定結果之發生，以達其犯罪目的之主
    觀心態。行為人只要內心上希求達到不法構成要件所明是之
    犯罪目的，而著手實行客觀之構成犯罪事實者，即有意圖之
    存在。經查，被告丁○○自陳其現住臺北市○○區○○路51
    8號2樓，之前住汐止，沒有工作，因在汐止某神壇偷香油錢
    而被警察查獲（見本院95年9月5日訊問筆錄），可見被告丁○○日常活動之處所係在南港、汐止一帶，與本件案發地點
    並無任何地緣關係，其辯稱當天是去散步經過，顯與社會一
    般人之日常經驗法則有違。另被告丙○○家雖住基隆市○○
    路而與案發地點有地緣關係，然其曾於94年9月4日因在與本
    件案發地點同屬國有財產局所有由基隆港務局管理之宿舍即
    基隆市○○路150號3樓竊取鋁材一批，而經臺灣高等法院判
    決，此有臺灣高等法院95年度上易字第8 號判決在卷可稽，
    是被告丙○○辯稱其並不知道那是港務局宿舍，以為鋁窗材
    料是他們的（指己○○），顯是事後圖卸之詞，經本院於95
    年12月26日審判期日提示該判決後，被告2 人終承認有竊盜
    犯行。綜上所述，本件事證明確，被告犯行堪以認定，應依
    法論科。
三、核被告丁○○、丙○○上開所為，係犯刑法第321條第1項第
    4 款之結夥3人以上竊盜罪。被告2人與共犯己○○、另一名
    真實姓名年籍均不詳之成年男子間，有犯意聯絡、行為分擔
    ，均為共同正犯。又被告丙○○曾有如前所述之犯罪科刑及
    刑之執行情形，此有臺灣高等法院被告前案紀錄表可稽，其
    於有期徒刑執行完畢後，5 年內故意再犯本件有期徒刑以上
    之罪，不論依修正前或修正後刑法之規定，均構成累犯，並
    無刑罰法律之變更，自不生新舊法比較問題，應依一般法律
    適用原則，適用現行有效之刑法第47條第1 項規定，論以累
    犯，並加重其刑。
四、爰審酌被告2 人屢為竊盜犯行不改，被告丁○○曾經諭知緩
    刑，被告丙○○則於前案施用毒品罪易科罰金執行完畢後，
    均不知檢束行止，不知珍惜緩刑及易刑處分之寬典，未記取
    教訓，不思正道取財，為圖個人私利，藉機行竊，結夥3 人
    以上竊盜，較之一般竊盜行為情節為重、兼衡所竊取之財物
    價值僅約5 千元，且已由被害人領回、被告之犯罪動機、目
    的、手段及犯罪後雖先否認惟最終尚能坦承犯行之犯後態度
    等一切情狀，分別量處如主文所示之刑，以資懲儆。
五、據上論斷，應依刑事訴訟法第299條第1項前段、刑法第2條1
    項、第28條、第321條第1項第4款、第47條第1項，判決如主
    。
本案經檢察官戊○○到庭執行職務。
中　　華　　民　　國　　96　　年　　1　　月　　9 　　日
                  刑事第四庭審判長法    官
                                  法    官
                                  法    官
以上正本證明與原本無異。
對於本件判決如有不服，應於收受送達後10日內，向本院提出上
訴書狀，上訴於臺灣高等法院，並按他造當事人之人數附具繕本
。
中　　華　　民　　國　　96　　年　　1　　月　　9　　日
                            書 記 官  王毓嫻
